臺灣臺中地方法院刑事判決
111年度易更一字第2號
公  訴  人  臺灣臺中地方檢察署檢察官
被      告  徐乃川



上列被告因違反毒品危害防制條例案件，經檢察官提起公訴（10
6年度毒偵字第1597號），被告於準備程序中就之事實認罪，檢
察官聲請改依協商程序而為判決，本院判決如下：
    主  文
乙○○施用第二級毒品，處有期徒刑伍月，如易科罰金，以新臺幣
壹仟元折算壹日。扣案之第二級毒品甲基安非他命壹包（驗餘淨
重零點參壹參貳公克，含包裝袋乙只）沒收銷燬；扣案之吸食器
壹組沒收。
    事實及理由
一、本案犯罪事實及證據，除犯罪事實一第7至9行「於106 年2 
    月5 日上午9 時許為警採尿時往前回溯96小時內之某時，在
    不詳處所，以不詳方法，施用第二級毒品甲基安非他命1 次
    。」之記載，應更正為「於106 年2 月4 日白天某時許，在
    臺中市西屯區工業38路附近某停車場，以將甲基安非他命置
    於玻璃球內燒烤，吸食所產生煙霧之方式，施用第二級毒品
    甲基安非他命1 次。」；證據部分增列「被告乙○○於本院準
    備程序時之自白」外，其餘均引用檢察官起訴書之記載（如
    附件）。
二、本件被告就檢察官起訴之犯罪事實，已坦承並認罪，經檢察
    官與被告於審判外達成協商之合意，其合意內容如主文所示
    。經查，上開協商合意並無刑事訴訟法第455條之4第1項所
    列情形之一，檢察官聲請改依協商程序而為判決，本院爰不
    經言詞辯論，於協商合意範圍內為協商判決。
三、附記事項：
  ㈠被告行為後，毒品危害防制條例第20條第3項、第23條第2 項
    業經總統於民國109年1月15日以華總一義字第10900004091 
    號令修正公布，並自同年7月15日施行。依修正後毒品危害
    防制條例第20條第3 項規定：「依前項規定為觀察、勒戒或
    強制戒治執行完畢釋放後，三年後再犯第十條之罪者，適用
    前二項之規定」，第23條第2 項規定：「觀察、勒戒或強制
    戒治執行完畢釋放後，三年內再犯第十條之罪者，檢察官或
    少年法院（地方法院少年法庭）應依法追訴或裁定交付審理
    」。而修正後毒品危害防制條例第35條之1第2款規定：「本
    條例中華民國一百零八年十二月十七日修正之條文施行前犯
    第十條之罪之案件，於修正施行後，依下列規定處理：二、
    審判中之案件，由法院或少年法院（地方法院少年法庭）依
    修正後規定處理；依修正後規定應為不起訴處分或不付審理
    之裁定者，法院或少年法院（地方法院少年法庭）應為免刑
    之判決或不付審理之裁定。」本案被告係於上開規定於109
    年7月15日施行前犯施用第二級毒品案件，自應依毒品危害
    防制條例第35條之1第2款前段之規定，適用修正後關於追訴
    處罰條件之規定處理。查被告前曾因施用毒品案件，經法院
    裁定送觀察、勒戒後，於104年6月16日因無繼續施用毒品傾
    向而執行完畢釋放，有臺灣高等法院被告前案紀錄表在卷可
    參。是被告於前揭觀察、勒戒執行完畢釋放後3年內再犯本
    件施用毒品犯行，自應予追訴、處罰。
  ㈡按法院於審酌被告是否適用累犯規定而加重其刑時，訴訟程
    序上應先由檢察官就前階段被告構成累犯之事實，以及後階
    段應加重其刑之事項，主張並具體指出證明方法後，法院才
    需進行調查與辯論程序，而作為是否加重其刑之裁判基礎。
    前階段構成累犯事實為檢察官之實質舉證責任，後階段加重
    量刑事項為檢察官之說明責任，均應由檢察官分別負主張及
    具體指出證明方法之責。且檢察官就被告構成累犯之事實及
    應加重其刑之事項，有所主張並指出證明方法後，基於精簡
    裁判之要求，即使法院論以累犯，無論有無加重其刑，判決
    主文均無庸為累犯之諭知（最高法院110年度台上大字第566
    0號裁定意旨參照）。查被告前於101年間，因妨害自由案件
    ，經臺灣桃園地方法院以102年度易字第674號判決判處有期
    徒刑6月確定，於103年6月23日易科罰金執行完畢乙節，有
    臺灣高等法院被告前案紀錄表可參，另業據檢察官於本院準
    備程序時提出本院102年度易字第674號判決書、及執行案件
    資料表各乙份為證（見本院易更一字字卷第63-80頁），被
    告於本院準備程序時對於上開檢察官所提出之資料陳稱：那
    個不是毒品案件等語（見本院易更一字卷第57頁），是被告
    受上開前案徒刑之執行完畢後，5年以內故意再犯本案有期
    徒刑以上之罪，符合累犯之規定。本院衡酌被告所犯前案與
    本案罪質雖不相同，然均為故意犯罪，可見被告未能記取前
    案執行之教化，有特別惡性，對於刑罰之反應力顯然薄弱，
    綜核全案情節，縱依刑法第47條第1項規定加重法定最低本
    刑，亦無罪刑不相當之情形，爰依刑法第47條第1項之規定
    ，加重其刑（依刑事裁判書類簡化原則，判決主文不記載累
    犯）。 
四、應適用之法條：刑事訴訟法第455條之2第1項、第455條之4
    第2項、第455條之8、第454條第2項。
五、協商判決除有刑事訴訟法第455條之4第1項第1款於本訊問程
    序終結前，被告撤銷協商合意或檢察官撤回協商聲請者；第
    2款被告協商之意思非出於自由意志者；第4款被告所犯之罪
    非第455條之2第1項所得以協商判決者；第6款被告有其他較
    重之裁判上一罪之犯罪事實者；第7款法院認應諭知免刑或
    免訴、不受理者情形之一及違反同條第2項「法院應於協商
    合意範圍內為判決；法院為協商判決所科之刑，以宣告緩刑
    、2年以下有期徒刑、拘役或罰金為限。」之規定外，不得
    上訴。
六、如不服本案判決，且有上揭得上訴之情形，應於收受判決後
    20日內向本院提出上訴書狀，上訴於二審法院。
本案經檢察官甲○○提起公訴、到庭執行職務。
中　　華　　民　　國　　111 　年　　11　　月　　29　　日
                  刑事第十二庭  法  官  陳怡君
以上正本證明與原本無異。
　　　                        　書記官  蔡明純
中　　華　　民　　國　　111 　年　　11　　月　　29　　日
◎附錄本案論罪科刑法條
毒品危害防制條例第10條
施用第一級毒品者，處6月以上5年以下有期徒刑。
施用第二級毒品者，處3年以下有期徒刑。
◎附件
臺灣臺中地方法院檢察署檢察官起訴書                  言股
                                   106年度毒偵字第1597號
    被　　　告　乙○○　男　34歲（民國00年0月0日生）
                        住臺中市○○區○○里○○街000號
                        居臺中市○○區○○○○○路000巷
                        00號4樓之3
                        國民身分證統一編號：Z000000000號
上列被告因違反毒品危害防制條例案件，業經偵查終結，認應提
起公訴，茲將犯罪事實及證據並所犯法條分敘如下：犯罪事實
一、乙○○前因施用毒品案件，經臺灣臺北地方法院裁定，送執行
    觀察、勒戒，因無繼續施用毒品之傾向，於民國104 年6月1
    6日執行完畢釋放。其又曾因妨害自由案件，經臺灣桃園地
    方法院於103 年6 月10日，以103 年度審易字第674 號判決
    判處有期徒刑6 月，於103 年2 月3 日確定，並於103 年6 
    月23日易科罰金執行完畢。詎其猶不知悔改，復基於施用第
    二級毒品之犯意，於106 年2 月5 日上午9 時許為警採尿時
    往前回溯96小時內之某時，在不詳處所，以不詳方法，施用
    第二級毒品甲基安非他命1 次。嗣於106 年2 月5 日上午6 
    時55分許，為警在國道1 號高速公路北向205 公里處查獲，
    並扣得第二級毒品甲基安非他命1 包（驗餘淨重0.3132公克
    ）及吸食器1 組。
二、案經內政部警政署國道公路警察局第三公路警察大隊報由臺
    灣彰化地方法院檢察署呈請臺灣高等法院臺中分院檢察署檢
    察長核轉偵辦。證據並所犯法條
一、訊據被告乙○○固供承有為警查獲，並查扣上揭物品之事實，
    惟矢口否認涉有上揭施用第二級毒品之犯行，辯稱：伊最後
    1 次施用毒品之時間為105 年12月底云云。然查，經警取得
    被告同意，並採集其尿液送檢驗，結果呈安非他命、甲基安
    非他命陽性反應，此有詮昕科技股份有限公司濫用藥物尿液
    檢驗報告、內政部警政署國道公路警察局第三公路警察大隊
    採集犯罪嫌疑人尿液編號與真實姓名對照認證表、勘察採證
    同意書、內政部警政署國道公路警察局第三公路警察大隊採
    集尿液紀錄表各1 紙附卷足憑。此外，並有上揭物品扣案可
    資佐證，復有衛生福利部草屯療養院鑑驗書、內政部警政署
    國道公路警察局第三公路警察大隊扣押物品目錄表、內政部
    警政署國道公路警察局第三公路警察大隊查獲涉嫌毒品危害
    防制條例案毒品初步檢驗報告單各1 紙存卷可考。足認被告
    確有上揭施用第二級毒品甲基安非他命1 次之犯行。又被告
    前因施用毒品案件，經送執行觀察、勒戒後，於104 年6月1
    6日執行完畢釋放，而由臺灣臺北地方法院檢察署檢察官為
    不起訴處分確定，有刑案資料查註紀錄表附卷足憑。從而被
    告於觀察、勒戒執行完畢釋放後，5 年內再犯本件施用毒品
    之罪嫌，自應追訴之。
二、核被告所為，係犯毒品危害防制條例第10條第2 項之施用第
    二級毒品罪嫌。被告持有第二級毒品甲基安非他命，進而施
    用，其持有之低度行為，應為施用之高度行為所吸收，爰不
    另論罪。又被告曾受有期徒刑之執行完畢，有刑案資料查註
    紀錄表附卷可參，其於5 年以內故意再犯本件有期徒刑以上
    之罪，為累犯，請依刑法第47條第1 項之規定，加重其刑。
    至扣案之第二級毒品甲基安非他命1 包（驗餘淨重0.3132公
    克），請依毒品危害防制條例第18條第1 項前段之規定，宣
    告沒收並諭知銷燬之。另扣案之吸食器1 組，為被告所有，
    且供其施用毒品所用之器具，業據被告供承不諱，請依刑法
    第38條第2 項規定，宣告沒收之。
三、依毒品危害防制條例第23條第2 項、刑事訴訟法第251條第1
    項提起公訴。
    此　致
臺灣臺中地方法院
中　　華　　民　　國　 106　　年　　4 　　月　　17　　日
                              檢　察　官　甲○○
本件正本證明與原本無異
中　　華　　民　　國　 106　  年　  4     月　  27    日
                              書  記  官  劉振陞
參考法條：
毒品危害防制條例第10條
施用第一級毒品者，處 6 月以上 5 年以下有期徒刑。
施用第二級毒品者，處 3 年以下有期徒刑。